【裁判字號】    89,交上易,2047
【裁判日期】    891019
【裁判案由】    過失傷害
【裁判全文】
臺灣高等法院臺南分院刑事判決             八十九年度交上易字第二四七號 Ｃ
      上  訴  人  臺灣臺南地方法院檢察署檢察官
      被      告  甲  ○  ○
右上訴人因被告過失傷害案件，不服臺灣臺南地方法院八十九年度交易字第五九五號
中華民國八十九年十月十九日第一審判決（起訴案號：臺灣臺南地方法院檢察署八十
九年度偵字第九二九五號），提起上訴，本院判決如左：
      主      文
上訴駁回。
      事      實
一、甲○○於民國八十九年六月五日十二時三十五分許，駕駛車牌號碼Ｃ八─四二八
    二號自小貨車，在台南縣官田鄉南村四十之一號門前，擬向左迴轉時，其原應
    注意汽車迴車前應暫停並顯示左轉燈光或手勢，看清無來往車輛，並注意行人通
    過，始得迴轉，而依當時天候晴、視距良好等情況，並無不能注意之情事，竟疏
    未注意及此，貿然向左迴轉，因而使其左側車門與乙○○所騎乘車牌號碼ＯＩ─
    七三八號機車（載有當時年僅八歲之子周子傑，八十一年六月二十九日生）之車
    頭發生碰撞，致乙○○、周子傑雙雙倒地，乙○○因而受有左股骨骨折、頭部外
    傷及前額撕裂傷之傷害，周子傑則受有頭部外傷及下嘴唇擦傷之傷害。
二、案經乙○○訴由臺南縣警察局麻豆分局報告臺灣臺南地方法院檢察署檢察官偵查
    起訴。
      理      由
一、訊據被告甲○○固供承於右開時地發生車禍肇事致乙○○及周子傑受傷之事實，
    惟矢口否認有過失犯行，辯稱：本件車禍之發生主要是因為乙○○之機車車速過
    快，才撞到伊車輛左前輪左方，伊要將車輛迴轉進入伊位於路旁之工廠時，伊工
    廠前方有停了一部大貨車，故擋住了伊之視線，但伊根本沒有看到機車，伊沒有
    在行駛，停在那邊，是乙○○來撞我的，伊認為並無過失云云。經查：
  (一)右揭事實業據告訴人乙○○於警訊、偵查及審理中指訴綦詳，復有道路交通事故
    調查報告表一紙及現場照片十二張在卷可參，而乙○○、周子傑因本件車禍受有
    前揭傷害，亦有新樓醫院診斷證明書二紙附卷可稽。按汽車迴車前應暫停並顯示
    左轉燈光或手勢，看清無來往車輛，並注意行人通過，始得迴轉，道路交通安全
    規則第一百零六條第五款定有明文。被告駕車自應注意上述道路交通安全規定，
    且依卷附照片所示，肇事時當時天候晴、日照光線充足、肇事地點為雙向四車道
    柏油道路，路面寬闊、視距良好等情形，被告並無不能注意之情形，竟疏未注意
    及此，以致肇事，造成乙○○及周子傑受傷，被告顯有過失。況被告如迴車後即
    變成逆向而行，更應注意有無來車始可迴轉，而依卷附道路交通事故調查報告表
    所載，肇事地點為限速七十公里之路段，告訴人在其慢車道上正常行駛，又載有
    年僅八歲之幼子，何來超越七十公里以上超速行駛之可能，況本件係被告甲○○
    從小巷出來，逆向行駛，乙○○剛好騎車到那邊，剎車不及始被撞到等情，復據
    乙○○於本院八十九年十二月十二日證述甚詳在卷足稽，被告前揭辯解顯係卸責
    之詞，委無足採。
  (二)又被告自行帶到庭之證人陳美春於本院審理時亦證稱「伊無看到乙○○撞到甲○
    ○的車子」云云，是證人陳美春之證述，亦無法作為被告有利之認定，雖被告於
    本院審理中再聲請傳喚證人陳美春之夫到庭作證，惟本件事證已甚為明確，本院
    認已無庸再行傳訊之必要，併此明。
  (三)綜上所述，本件車禍之發生，被告既應負肇事責任，而其過失行為與告訴人乙○
    ○等所受傷害間復有因果關係，從而本件事證已臻明確，被告過失之犯行，洵堪
    認定。
二、核被告甲○○上開所為，係犯刑法第二百八十四條第一項前段之過失傷害罪。其
    以一過失行為，致乙○○及周子傑受傷，而觸犯二過失傷害罪名，為想像競合犯
    ，應從一重過失傷害罪處斷。原審援引刑事訴訟法第二百九十九條第一項前段、
    刑法第二百八十四條第一項，第四十一條，第五十五條、罰金罰鍰提高標準條例
    第一條前段，第二條之規定，並參酌被告之品行、應負全部肇事責任之過失程度
    、所生之危害（被告已於本院二審判決前與告訴人達成民事上之和解）及其他一
    切情狀，量處有期徒刑貳月，如易科罰金，以參佰元折算壹日。本院經核其認事
    用法，均無不當，量刑亦稱妥適。檢察官依告訴人之請求上訴，指摘原判決量刑
    過輕云云，為無理由，應予駁回。
據上論斷，應依刑事訴訟法第三百六十八條，判決如主文。
本案經檢察官楊治宇到庭執行職務。
中    華    民    國      八十九      年      十二      月      二十七  日
                                  臺灣高等法院臺南分院刑事第六庭
                                      審判長法官  顏    基    典
                                            法官  戴    勝    利
                                            法官  徐    宏    志
右正本證明與原本無異。
不得上訴。
                                      法院書記官  呂    嘉    文
中    華    民    國      八十九      年      十二      月     二十八   日
附錄法條：
刑法第二百八十四條第一項：因過失傷害人者，處六月以下有期徒刑、拘役或五百元
                          以下罰金。致重傷害，處一年以下有期徒刑、拘役或五
                          百元以下罰金。


司法院資訊處製作；財團法人民間司法改革基金會備份。
